【裁判字號】    99,訴,2915
【裁判日期】    991130
【裁判案由】    毒品危害防制條例
【裁判全文】
臺灣板橋地方法院刑事判決              99年度訴字第2915號
公  訴  人  臺灣板橋地方法院檢察署檢察官
被      告  蔡元慶
上列被告因違反毒品危害防制條例案件，經檢察官提起公訴（99
年度毒偵字第6606號），被告於本院準備程序中就被訴事實為有
罪之陳述，經告知被告簡式審判程序之旨，並聽取當事人之意見
後，本院裁定進行簡式審判程序，判決如下：
    主  文
蔡元慶施用第一級毒品，處有期徒刑捌月；又施用第二級毒品，
處有期徒刑肆月。應執行有期徒刑拾月。
    事  實
一、蔡元慶前因施用毒品案件，經臺灣雲林地方法院以92年度毒
    聲字第346 號裁定送臺灣雲林看守所附設勒戒處所觀察、勒
    戒後，認無繼續施用毒品之傾向，於民國93年2 月4 日觀察
    勒戒執行完畢釋放，並由臺灣雲林地方法院檢察署檢察官於
    93年2 月18日以92年度毒偵字第212 號、第1193號為不起訴
    處分確定。又因施用毒品案件，經本院以97年度訴字第57號
    各判處有期徒刑3 月、7 月，應執行有期徒刑8 月確定，於
    97年5 月2 日入監執行，於99年2 月10日縮刑假釋出監，所
    餘刑期交付保護管束，迄99年6 月25日保護管束期滿（於本
    案不構成累犯）。詎仍不知悔改，於假釋期間內，竟又基於
    施用第二級毒品甲基安非他命之犯意，於民國99年5 月9 日
    上午8 時許，在雲林縣四湖鄉箔子村309 號之處所，以甲基
    安非他命放入吸食器燒烤之方式，施用甲基安非他命1 次。
    復基於施用第一級毒品海洛因之犯意，於同日上午10時許，
    在上開住處內，以針筒注射之方式，施用海洛因1 次。嗣經
    蔡元慶同意，警方於同日晚上7 時05分許，採集其尿液送驗
    後，結果呈鴉片類代謝物嗎啡及安非他命類陽性反應，始悉
    上情。
二、案經雲林縣警察局北港分局報告臺灣雲林地方法院檢察署檢
    察官呈請臺灣高等法院檢察署檢察長令轉臺灣板橋地方法院
    檢察署檢察官偵查起訴。
    理  由
一、按除被告所犯為死刑、無期徒刑、最輕本刑為3 年以上有期
    徒刑之罪或高等法院管轄第一審案件者外，於第一次審判期
    日前之準備程序進行中，被告先就被訴事實為有罪之陳述時
    ，審判長得告知被告簡式審判程序之旨，並聽取當事人、代
    理人、辯護人及輔佐人之意見後，裁定進行簡式審判程序，
    刑事訴訟法第273 條之1 第1 項定有明文。經核本件被告所
    犯係死刑、無期徒刑、最輕本刑為3 年以上有期徒刑以外之
    罪，其於準備程序中就被訴事實為有罪之陳述，經法官告知
    簡式審判程序之旨，並聽取公訴人、被告之意見後，本院爰
    依首揭規定，合議裁定由受命法官獨任進行簡式審判程序，
    合先敘明。
二、上揭犯罪事實，業據被告蔡元慶於本院審理時坦承不諱，又
    其於經警查獲後所採集之尿液檢體，經正修科技大學超微量
    研究科技中心以氣相層析質譜儀法鑑定結果，均確呈第一級
    毒品海洛因代謝後嗎啡及第二級毒品甲基安非他命之陽性反
    應，有雲林縣警察局北港分局查獲毒品案件嫌犯尿液真實姓
    名對照表（檢體編號：P078）及該研究科技中心出具之尿液
    檢驗報告（報告日期：99年5 月31日，報告編號：R00-0000
    -000）各1 份附卷可稽，足認被告自白與事實相符，堪予採
    信。又被告前曾因施用毒品，有如事實欄所載之觀察、勒戒
    及科刑情形，有臺灣高等法院被告前案紀錄表1 份附卷可按
    ，被告本件施用毒品之時間，雖距離初犯於93年2 月4 日觀
    察、勒戒執行完畢已逾5 年，惟其前既已於5 年內再犯施用
    毒品案件，依最高法院97年度第5 次刑事庭會議紀錄結論，
    被告為本案施用毒品之犯行，係3 犯以上，已非現行毒品危
    害防制條例第23條第2 項規定之「5 年後再犯」之類型，不
    得適用觀察、勒戒或強制戒治之程序，而應依法訴追處罰。
    是本件事證明確，被告犯行洵堪認定，應予依法論科。
三、核被告所為，係犯毒品危害防制條例第10條第1 項之施用第
    一級毒品罪及同條第2 項之施用第二級毒品罪。被告施用海
    洛因及甲基安非他命前持有海洛因及甲基安非他命之低度行
    為，均為施用之高度行為所吸收，均不另論罪。又被告先後
    施用第二級毒品及第一級毒品之犯行，犯意各別、行為互殊
    ，應予分論併罰。爰審酌被告曾因施用毒品犯行受觀察勒戒
    執行，仍漠視法令禁制而犯本罪，顯未知所戒慎，惟兼衡其
    施用毒品所生危害，實以自戕身心健康為主，對於他人生命
    、身體、財產等法益，尚無明顯而重大之實害，暨其犯罪後
    坦認犯行之態度等一切情狀，就其前開所犯之罪，各量處如
    主文所示之刑，並依法定其應執行之刑，以資懲儆。
據上論斷，應依刑事訴訟法第273 條之1 第1 項、第299 條第1
項前段，毒品危害防制條例第10條第1 項、第2 項，刑法第11條
前段、第51條第5 款，判決如主文。
本案經檢察官張瑞玲到庭執行職務。
中    華    民    國    99    年    11   月     30    日
                  刑事第十六庭    法  官   魏俊明
上列正本證明與原本無異。
如不服本判決應於收受判決後10日內向本院提出上訴書狀，並
應敘述具體理由。其未敘述上訴理由者，應於上訴期間屆滿後20
日內向本院補提理由書（均須按他造當事人之人數附繕本），「
切勿逕送上級法院」。
                                  書記官   陳香君
中    華    民    國    99    年    11    月    30    日
附錄本案論罪科刑法條全文：
毒品危害防制條例第10條
施用第一級毒品者，處6 月以上5 年以下有期徒刑。
施用第二級毒品者，處3 年以下有期徒刑。

司法院資訊處製作；財團法人民間司法改革基金會備份。
